【裁判字號】    90,易,3493
【裁判日期】    901231
【裁判案由】    毒品危害防制條例
【裁判全文】
臺灣板橋地方法院刑事判決                          九十年度易字第三四九三號
    公  訴  人  臺灣板橋地方法院檢察署檢察官
    被      告  甲○○
右列被告因毒品危害防制條例案件，經檢察官提起公訴（九十年度偵字第三三三九號
），暨移送併案審理（ 九十年毒偵字第四三六七號），本院判決如左：
    主  文
甲○○連續施用第二級毒品，累犯，處有期徒刑柒月。
扣案第二級毒品安非他命伍包（毛重四點五公克、淨重參公克），均沒收銷燬之。另
扣案安非他命吸食器貳個，均沒收。
    事  實
一、甲○○曾於民國八十八年間因違反槍砲彈藥刀械管制條例案件，經本院以八十八
    年度易字第一七一四號判處有期徒刑四月確定，甫於八十九年五月二十六日執行
    完畢，詎竟不知悔改，前已先因施用毒品案件，經依本院八十八年度毒聲字第三
    一一一號裁定送觀察、勒戒後，認無繼續施用毒品之傾向，而由台灣板橋地方法
    院檢察署檢察官於八十八年六月七日以八十八年度偵字第九０三四號、第一二七
    四八號為不起訴確定，詎其復基於概括之犯意，自九十年六月二十日起至九十年
    八月十日止，在台北縣三重市○○街十一巷三十一號住處內，連續施用第二級毒
    品安非他命多次，嗣於同年六月二十日下午五時三十分許，在台北縣三重市○○
    ○路六九之二號查獲；又於同年八月十三日下午五時三十分許，經警持本院核發
    之搜索票在該住處當場查獲其所有供己施用第二級毒品安非他命五包（毛重四點
    五公克、淨重三公克）及安非他命吸食器二個（另扣有改造鋼筆手槍一枝、制式
    子彈一顆及彈殼一個等物，涉嫌違反槍砲彈藥刀械管制條例部份，另案由檢察官
    偵辦），經依本院九十年度毒聲字第三四０五號裁定送台灣台北看守所附設勒戒
    處所觀察、勒戒後，認有繼續施用毒品之傾向，目前仍在強制戒治中。
二、案經台北市政府警察局少年警察隊報告台灣板橋地方院檢察署檢察官偵查起訴。
    理  由
一、右開事實，業據被告甲○○自白連續施用第二級毒品安非他命在案，且有扣案之
    被告所有且係供其施用之安非他命五小包、及安非他命吸食器二個在卷可稽，復
    有被告經警查獲而採取之尿液，亦檢驗出有安非他命之反應，此有台北市立療養
    院煙毒尿液檢驗報告書二紙在卷可考，互核無誤，被告自白連續施用第二級毒品
    安非他命之犯行，要堪認定。事證明確，被告犯行，應依法論罪科刑。
二、按安非他命屬毒品危害防制條例第二條第二項第二款規定之第二級毒品。核被告
    施用安非他命之行為，係犯毒品危害防制條例第十條第二項之施用第二級毒品罪
    。其先後多次施用犯行，時間緊接，手法相同，觸犯犯罪構成要件相同之罪名，
    顯係基於概括犯意反覆實施，為連續犯，依刑法連續犯之規定論以一罪，並加重
    其刑。又被告先後多次持有安非他命，亦係基於概括犯意反覆為之，本應以連續
    持有論，惟其持有後進而施用，其持有之低度行為應為施用之高度行為所吸收，
    不另論其罪。至於公訴人認被告於九十年八月十三日亦有施用第二級毒品安非他
    命云云，為被告堅決否認。經查，被告就其如事實欄所示犯行均坦承不諱，殊無
    獨就九十年八月十三日被警查獲當日否認之必要與動機，且被告經警查獲當日，
    雖採得之尿液驗出有安非他命之反應，但該尿液僅能證明被告於查獲採尿前四日
    有施用之事實，並無從確實證明被告於經警查獲當日（九十年八月十三日）有施
    用安非他命之事實，是此被告否認九十年八月十三日有施用安非他命，應堪採信
    ，然此部分之起訴，與前開有罪判決部分，具有連續犯之裁判上一罪關係，本院
    爰不另為無罪之判決。另公訴意旨並未就被告於九十年六月二十日施用第二級毒
    品安非他命之犯行起訴，但此部分與前開起訴有罪判決部分，具有連續犯之裁判
    上一罪之關係，基於審判不可分之原則，為起訴效力所及，本院自得併予審判，
    合此指明。末查，被告有如事實欄所示之前科，此有台灣高等法院檢察署刑案紀
    錄簡覆表在卷可稽，其於執行完畢後五年內再犯本件有期徒刑以上之罪，核屬累
    犯，依法遞加重其刑。茲審酌被告前曾因違反毒品危害防制條例案件，經送勒戒
    處所觀察、勒戒，經勒戒結果，因無繼續施用毒品之傾向，而經檢察官為不起訴
    處分確定（見八十八年度偵字第九０三四、一二七四八號不起訴處分書），其猶
    不知警惕，再為本案犯行，及其目前正接受強制戒治之治療處分等一切情狀，量
    處如主文所示之刑。
三、扣案之安非他命五包（淨重三公克），係屬被告所有供其施用之毒品，業據被告
    自白在卷，併依毒品危害防制條例第十八條第一項前段規定，宣告沒收銷燬之。
    另扣案二個安非他命吸食器，係被告所有且係供施用第二級毒品安非他命所用之
    物，應依法沒收之。
據上論斷，應依刑事訴訟法第二百九十九條第一項前段，毒品危害防制條例第十條第
二項、第十八條第一項前段，刑法第十一條前段、第五十六條、第四十七條、第三十
八條第一項第二款，判決如主文。
本案經檢察官黃彥琿到庭執行職務
中      華      民      國      九十      年      十二      月  三十一  日
    臺灣板橋地方法院刑事第一庭
                                    法  官    李  行  一
右正本證明與原本無異。
如不服本判決，應於判決送達後十日內，向本院提出上訴狀。
                                    書記官    鄔  維  玲
中      華      民      國     九十一     年       一       月    二    日
附科刑法條：
毒品危害防制條例第十條
施用第一級毒品者，處六月以上五年以下有期徒刑。
施用第二級毒品者，處三年以下有期徒刑。


司法院資訊處製作；財團法人民間司法改革基金會備份。
